【裁判字號】    91,訴,3388
【裁判日期】    920912
【裁判案由】    毒品危害防制條例
【裁判全文】
臺灣高雄地方法院刑事判決                        九十一年度訴字第三三八八號
    公  訴  人  臺灣高雄地方法院檢察署檢察官
    被      告  乙○○
    指定辯護人  本院公設辯護人  蘇鴻吉
右列被告因違反毒品危害防制條例案件，經檢察官提起公訴 (九十一年度偵字第一八
三八四號），本院判決如左：
    主  文
乙○○連續販賣第二級毒品，處有期徒刑柒年陸月。
扣案之安非他命拾包（驗前毛重伍拾伍公克，驗後毛重伍拾肆點玖公克）沒收銷燬之
；電子磅秤壹個、夾鏈帶貳佰拾個、NOKIA 牌八二五０型0000000000門
號之行動電話壹支、販毒所得新台幣肆仟元均沒收；販毒所得部分如全部或一部不能
沒收時，以其財產抵償之。
    事  實
一、乙○○前曾於民國八十九年間，因違反毒品危害防制條例案件，經送觀察勒戒、
    戒治處分，並停止戒治完畢，不知悔悟，復明知安非他命係前開條例第二條第二
    項規定之第二級毒品，不得無故持有、施用及販賣，竟基於販賣第二級毒品安非
    他命之概括犯意，於九十一年七月間，以NOKIA 牌八二五０型00000000
    00門號之行動電話為連絡工具，連續在高雄市○○區○○路四七七號十六樓租
    住處，以每包新台幣（下同）二千元之價格，販賣安非他命予己○○二次，嗣於
    同年八月十八日下午十時十五分許，在上址為警查獲，當場扣得安非他命十包（
    驗前毛重五十五公克）、及其供販毒所用之電子磅秤一個、夾鏈袋二百三十個及
    NOKIA 牌八二五０型0000000000門號之行動電話一支。
二、案經高雄縣政府警察局鳳山分局報請臺灣高雄地方法院檢察署檢察官偵查起訴。
    理  由
一、訊據被告矢口否認有何販賣第二級毒品安非他命之犯行，辯稱：警詢中之自白是
    伊在神智不清時所作之陳述，查獲之安非他命是伊自己要吸食的，磅秤是當場要
    過磅用的，夾鏈袋是分裝後要吸食用的，至於行動電話是平常連絡用的，均與販
    毒無關，伊並未販毒，不知證人為何要指證伊云云。經查：
  (一)被告業於警詢中自白稱：「警方所查扣之物品為我所有，作為我吸食及販賣毒品
    之用。」「我都是使用我的行動電話0000000000號做為販毒連絡工具
    ，毒品販售給綽號『Ａ仔』的男子及一些不知道姓名的人，都是靠朋友介紹的，
    沒有固定對象。」「今年（九十一年）七月份開始販賣，已經販賣一個多月了。
    」「因朋友毒癮發作，所以才販賣毒品給他們。」等語明確，於本院審理中並陳
    稱：「警方沒有刑求。」等語，其嗣雖改稱：當時我神智不清，所以只有簽名、
    蓋指印云云，但由其於警詢筆錄中之三枚簽名，與偵查中歷次簽名比對觀之，其
    勾勒筆順，幾相一致，被告於警詢中自白之任意性，應無疑義。
  (二)查獲當時在場之證人己○○於警詢中證稱：「我知道乙○○有販毒情事。」；於
    本院審理時結稱：「我是聽一位不知名綽號叫『大頭仔』的男子講的，才在警訊
    中說乙○○有在販毒。」「我直覺上他應該有在賣毒品，但是應該是小盤。」等
    語。於偵查中初結證稱：「我有聽朋友說乙○○有在販毒，而且案發後當天有人
    打電話進來，他跟對方談完話，然後走進所，然後就走出去了，過了一會兒警
    察就來了。」「有聽聞他在販毒」（見九十一年九月三日、九月十七日偵查筆錄
    ），嗣更結證稱：「但我聽過戊○○說過他有賣一、二級毒品。」「他都在查獲
    地點賣毒品，每次下來（應係「樓」之誤）都有拿一包東西。」「我都是透過戊○○向乙○○買，每包二仟元，買過二次，九十一年七月透過戊○○向乙○○買
    過二次。」等語（見九十一年十月四日偵查筆錄）。查證人己○○與被告素無仇
    隙，客觀上應無設詞構陷之必要，其於最後一次偵查中之證言應堪信為真實。雖
    證人戊○○於本院審理時否認曾向被告購買毒品，容係事後迴護之詞，尚難遽信
    。
  (三)參諸查獲當時在現場之證人戊○○於警詢中證稱：「大略知道乙○○販賣毒品，
    我並沒有參與販賣。」「我是從乙○○使用行動電話與他人交談才知道的。」，
    於本院審理中結稱：「當時乙○○的手機有響了四、五通，我有聽到他接電話的
    情形，口氣好像有在販賣，因為他有講到問對方到底要多少的量，因我本身有在
    吸毒，所以我判斷他有在販毒．．．在警訊中，乙○○的手機也一直在響，直到
    手機沒電的時候，才沒有再響。」「但從他扣案的東西，應該是有在販賣毒品。
    」等語。
    證人甲○○、丁○○於警詢中證稱：「我不曾目睹乙○○販毒，但常有人打電話
    向他購買。」「張（正發）接到電話後就取毒品到樓下（高市○○區○○路四七
    七號前）給予購買毒品者，賣給何人我不確定。」等語。
    證人丙○○於警詢中證稱：「我不曾目睹乙○○販毒，但常有人打電話向其購買
    毒品。」「我不知道（乙○○如何販賣毒品，及賣給那些人）。」等語。
    另參諸扣案之安非他命計十包，驗前毛重重達五十五公克，客觀上顯非供個人吸
    食之份量（法務部調查局九十二年九月調科壹字第０九二００二八三六六０號函
    認：未成癮者若一次施用劑量達一公克，則有致死之危險），加諸尚有扣案之一
    般販毒者過磅毒品所用之磅秤一個及供分裝出售所用之大批夾鏈袋二百三十個，
    綜合以觀，堪認被告確有連續販賣第二級毒品安非他命無訛。
  (四)此外，扣案之晶體十包，驗前毛重五十五公克、驗後毛重五十四點九公克確屬甲
    基安非他命，亦有高雄醫學大學附設中和紀念醫院管藥認可字第００五號檢驗報
    告在卷可佐。
  (五)綜上所述，本件被告所涉連續販賣第二級毒品安非他命之行為，業據其於警詢中
    自白不諱，核與證人己○○於警詢、偵查中及本院審理時；證人戊○○於警詢中
    及本院審理時；證人甲○○、丁○○、丙○○於警詢中證述之情節大致相符，並
    有安非他命十包，驗後毛重五十四點九公克、磅秤一個、夾鏈袋二百三十個扣案
    可佐，事證明確，被告嗣於偵查中及本院審理時雖矢口否認上情，容係事後卸責
    之詞，尚非可採。
二、按安非他命係毒品危害防制條例第二條第二項所列之第二級毒品，不得無故持有
    、施用及販賣。核被告所為，係犯同條例第四條第二項之販賣第二級毒品罪。其
    持有之低度行為已為其販賣之高度行為所吸收，不另論罪。其二次販賣行為，時
    間緊接，方法相同，顯係基於概括犯意而為之，為連續犯，應依法加重其刑。爰
    審酌被告素行尚屬良好，販賣次數不多，惟犯後飾詞卸責，未能坦承犯行，暨販
    毒敗壞社會風氣，影響國民健康至鉅等其他一切情狀，量處如主文所示之刑，以
    茲懲儆。
三、扣案之晶體十包，驗後毛重五十四點九公克為安非他命，屬第二級毒品，應依同
    條例第十八條第一項之規定宣告沒收銷燬之，鑑驗滅失部分已不存在，不另諭知
    沒收銷燬。另扣案之磅秤一個、夾鏈袋二百三十個及NOKIA 牌八二五０型000
    0000000門號之行動電話一支及被告販毒所得四千元，分係供販毒所用或
    所得之財物，均應依同條例第十九條第一項之規定沒收之，並為販毒所得部分，
    如全部或一部不能沒收時，應以其財產抵償之諭知。其餘扣案之海洛英一包、注
    射過之針筒一支、吸食器二個、吸管鏟子十一支、葡萄糖粉一包，或應由他案處
    理為宜，或與本案無關，均不另諭知沒收。
四、據上論斷，應依刑事訴訟法第二百九十九條第一項前段，毒品危害防制條例第四
    條第二項、第十八條第一項、第十九條第一項，刑法第十一條、第五十六條，判
    決如主文。
本案經檢察官張啟祥到庭執行職務。
中    華    民    國      九十二    年       九       月      十二      日
                              臺灣高雄地方法院刑事第四庭
                                  法  官  陳  明  富
右正本證明與原本無異。
如不服本判決，應於判決送達後十日內，向本院提出上訴狀。
                                  書記官  林  介  欽
中    華    民    國      九十二    年       九       月      十五      日


司法院資訊處製作；財團法人民間司法改革基金會備份。
